# 请教陈版，收购拥有某项资质许可公司的会计合并处理

提问人：小科童鞋 时间：2019-05-06 11:49:15
陈版，您好。A公司收购了 B 公司 80%的股权，并约定交割前 B公司原股东应完成资产负债的剥离、处置。截止交割时点，该公司已基本处置完毕，净资产假设仅仅剩 10 万元（原实收资本 100 万，少数股东占 20 万）。
收购该公司的目的主要是想取得该公司的某项资质许可。收购 80% 股权对应的价款为 200 万（按收购价推算总公允价为 250 万，未做相应评估）。
请教陈版，该收购是属于企业合并，还是说属于不构成业务的合并？
另外，在合并层面该如何考虑，是否形成商誉，还是说应通过无形资产核算。
如果形成的是无形资产，该如何摊销？
谢谢陈版！

回答人：chenyiwei
由于被收购时保留的资产、负债不构成业务，故不属于业务合并，而是资产购买。在合并报表中，收购该公司股权的对价除以所收购的股权比例，再扣减其全部已确认资产、负债价值后的剩余部分均确认为 “无形资产——特许资质”，并在合理确定的受益年限内摊销。少数股东权益也是以购买日整体股权的公允价值为基础确定。
因为不是企业合并，故合并报表层面不确认商誉和递延所得税负债。

提问人：小科童鞋 时间：2019-05-06 19:06:58
谢谢陈版！不确认递延负债，可否这样理解，因为单体报表并没有体现无形资产，即不存在摊销额影响净利润的问题。

回答人：chenyiwei
这属于不构成企业合并且初始确认时既不影响会计利润也不影响应纳税所得额的资产、负债的初始确认。根据所得税准则第十一条，这种情形不确认递延所得税负债。